臺灣桃園地方法院刑事判決
111年度審原交易字第45號
公  訴  人  臺灣桃園地方檢察署檢察官 
被      告  陳賢保



指定辯護人  本院公設辯護人  王暐凱                      
上列被告因公共危險案件，經檢察官提起公訴（111年度偵字第2
4794號），被告於本院準備程序進行中，就被訴事實為有罪之陳
述，經本院告知簡式審判程序意旨，並聽取當事人及辯護人意見
後，裁定依簡式審判程序審理，判決如下：
    主  文
陳賢保犯不能安全駕駛動力交通工具罪，處有期徒刑陸月，如易
科罰金，以新臺幣壹仟元折算壹日。
    事實及理由
一、本案犯罪事實及證據，除將犯罪事實欄一、第1至5行「前因
    肇事逃逸、公共危險、傷害等案件，經臺灣士林地方法院以
    106年度原交訴字第2號判決分別判處有期徒刑1年2月、5月
    、4月，應執行有期徒刑1年8月，於民國109年5月26日縮短
    刑期假釋出監，於109年12月15日保護管束期滿視同執行完
    畢」等文句刪除，另於證據部分補充「被告陳賢保於本院審
    理時之自白」外，其餘均引用起訴書之記載（如附件）。
二、論罪科刑：
  ㈠核被告所為，係犯刑法第185 條之3 第1 項第1 款之不能安
    全駕駛動力交通工具罪。
  ㈡至查被告雖有如前所載之科刑及執行紀錄，有臺灣高等法院
    被告前案紀錄表在卷可佐。然其假釋期滿迄今未逾3 年，尚
    難排除其於此期間內有因假釋中故意更犯罪而受有期徒刑以
    上刑之宣告之可能。而被告上揭假釋現既仍有遭撤銷之可能
    ，則其假釋若一經撤銷，依刑法第79條第1 項但書規定，即
    不能逕認前開應執行之刑業已執行完畢。是依有疑利歸被告
    之法理，被告於本案之犯行，宜不予認定構成累犯。
  ㈢爰以行為人之責任為基礎，審酌被告漠視政府對酒後不駕駛
    動力交通工具之法令宣導，罔顧自己之生命、身體，更不顧
    公眾往來與其他用路人之安全，依舊貿然於酒後駕車上路，
    顯見其輕忽酒後駕車所造成之潛在危險性，法治觀念薄弱。
    且被告前已觸犯4次刑法第185條之3公共危險罪，而分經法
    院判處罪刑在案。竟仍不知警惕，一再漠視法律禁令，又第
    5次再犯本案，實屬不該。併衡酌被告本案吐氣所含酒精濃
    度分別為每公升0.33毫克，暨其犯後坦承犯行，態度尚可，
    及其曾有肇事逃逸之前科素行（參臺灣高等法院被告前案紀
    錄表）等一切情狀，量處如主文所示之刑，並諭知易科罰金
    之折算標準。
四、應適用之法條：
　　刑事訴訟法第273 條之1 第1 項、第299 條第1 項前段、第
    310 條之2 、第454 條第2 項，刑法第185 條之3 第1 項第
    1 款、第41條第1項前段，刑法施行法第1 條之1 第1 項。
五、如不服本判決應於收受判決後20日內向本院提出上訴書狀，
    並應敘述具體理由。其未敘述上訴理由者，應於上訴期間屆
    滿後20日內向本院補提理由書（均須按他造當事人之人數附
    繕本）「切勿逕送上級法院」。
本案經檢察官劉仲慧到庭執行職務。
中　　華　　民　　國　　111 　年　　10　　月　　24　　日
                    刑事審查庭    法  官  呂曾達
以上正本證明與原本無異。
如不服本判決應於收受判決後20日內向本院提出上訴書狀，並應
敘述具體理由。其未敘述上訴理由者，應於上訴期間屆滿後20日
內向本院補提理由書(均須按他造當事人之人數附繕本)「切勿逕
送上級法院」。 
     　　　　　　　　　　　　　　　書記官　楊淨雲
中　　華　　民　　國　　111 　年　　10　　月　　25　　日
附錄本案論罪科刑依據之法條：
中華民國刑法第185 條之3 第1 項
駕駛動力交通工具而有下列情形之一者，處3 年以下有期徒刑，
得併科30萬元以下罰金：
一、吐氣所含酒精濃度達每公升0.25毫克或血液中酒精濃度達百
    分之0.05以上。
二、有前款以外之其他情事足認服用酒類或其他相類之物，致不
    能安全駕駛。
三、服用毒品、麻醉藥品或其他相類之物，致不能安全駕駛。
附件：
臺灣桃園地方檢察署檢察官起訴書
                                    111年度偵字第24794號
　　被　　　告　陳賢保　男　44歲（民國00年0月00日生）
　　　　　　　　　　　　住○○市○里區○○路00號
　　　　　　　　　　　　居桃園市○○區○○路000號2樓
　　　　　　　　　　　　國民身分證統一編號：Z000000000號
上列被告因公共危險案件，業經偵查終結，認應提起公訴，茲將
犯罪事實及證據並所犯法條分述如下：
　　　　犯罪事實
一、陳賢保前因肇事逃逸、公共危險、傷害等案件，經臺灣士林
    地方法院以106年度原交訴字第2號判決分別判處有期徒刑1
    年2月、5月、4月，應執行有期徒刑1年8月，於民國109年5
    月26日縮短刑期假釋出監，於109年12月15日保護管束期滿
    視同執行完畢。詎仍不知悔改，自111年4月29日晚間8時30
    分許起至同日晚間10時許止，在桃園市○○區○○路000號2樓住
    處飲用高粱酒，明知飲酒後已達不得駕駛動力交通工具之程
    度，仍基於酒後駕駛動力交通工具之犯意，於翌（30）日上
    午7時10分許，騎乘車牌號碼000-000號普通重型機車離去。
    嗣於同年月30日上午7時30分許，行經桃園市○○區○○○路000
    號前為警攔檢，並經測得其吐氣所含酒精濃度達每公升0.33
    毫克。
二、案經桃園市政府警察局龜山分局報告偵辦。
　　　　證據並所犯法條
一、上揭犯罪事實，業據被告陳賢保於警詢及偵查中坦承不諱，
    復有桃園市政府警察局道路交通事故當事人酒精測定紀錄表
    及舉發違反道路交通管理事件通知單各1份在卷可稽，被告
    犯嫌堪以認定。
二、核被告所為，係犯刑法第185條之3第1項第1款之公共危險罪
    嫌。又被告前有如犯罪事實欄所載論罪科刑及執行情形，有本
    署刑案資料查註紀錄表附卷可稽，其於有期徒刑執行完畢後，5
    年以內故意再犯本件有期徒刑以上之罪，為累犯，請審酌刑法
    第47條第1項規定及司法院大法官釋字第775號解釋意旨加重
    其刑。
三、依刑事訴訟法第251條第1項提起公訴。
　　此　致
臺灣桃園地方法院
中　　華　　民　　國　 111　　年　　6 　　月　　21　　日
                              檢  察  官      楊挺宏 
本件正本證明與原本無異
中　　華　　民　　國　 111　　年　　6 　　月　　28　　日
                              書  記  官      吳鎮德
所犯法條：
中華民國刑法第185條之3
駕駛動力交通工具而有下列情形之一者，處 3 年以下有期徒刑
，得併科 30 萬元以下罰金：
一、吐氣所含酒精濃度達每公升零點二五毫克或血液中酒精濃度
    達百分之零點零五以上。
二、有前款以外之其他情事足認服用酒類或其他相類之物，致不
    能安全駕駛。
三、服用毒品、麻醉藥品或其他相類之物，致不能安全駕駛。
因而致人於死者，處 3 年以上 10 年以下有期徒刑，得併科 2
百萬元以下罰金；致重傷者，處 1 年以上 7 年以下有期徒刑，
得併科 1 百萬元以下罰金。
曾犯本條或陸海空軍刑法第 54 條之罪，經有罪判決確定或經緩
起訴處分確定，於十年內再犯第 1 項之罪因而致人於死者，處
無期徒刑或 5 年以上有期徒刑，得併科 3 百萬元以下罰金；致
重傷者，處 3 年以上 10 年以下有期徒刑，得併科 2 百萬元以
下罰金。